---
title: Approximer l'aire sous une courbes par des méthodes Monte Carlo Black and white,
  simple et en utilisant une loi béta
author: "Ragousandirane RADJASANDIRANE"
date: "20/09/2021"
output:
  pdf_document: default
  html_document: default
---

```{r}
require(MASS)
```

# Fonction à étudier g(x)
On réimplemente la fonction g de l'énoncé.
```{r}
g <- function(x){
  return ((exp(x) - 1 )/(exp(1) - 1))
}
```

# Visualisation de la fonction g
On choisit des valeurs de X allant de 0 à 2 pour visualiser la courbe de la fonction g.
```{r}
X <- seq(from = 0, to = 2, len = 100)
plot(X,g(X), type = "l")

```

# Aire sous la courbe selon l'énoncé et la fonction integrate de R
On récupère les solutions optimales pour les comparer à nos solutions calculées.

**solution** correspond à la solution donnée par l'énoncé.

**solution_R** correspond à la solution donnée par la fonction *integrate* de R qui permet de calculer l'aire sous une courbe.

```{r}
solution <- (exp(2) - 3) / (exp(1) - 1)
solution_R <- integrate(g, lower = 0, upper = 2)
print(solution)
print(solution_R)
```

# MC black and white
On implemente la fonction qui va estimer l'aire sous la courbe par la méthode de MC BW.

On tire aléatoirement des points (V,U) et on détermine si ces points sont sous la courbe en vérifiant que V <= g(U).

On compte le nombre de succès (ns) qui revient à compter le nombre de points qui sont effectivement sous la courbe.


On peut, avec ce nombre de succès, approximer l'aire sous la courbe par rapport à l'aire du carré ( formé à l'aide du majorant de la fonction et l'abscisse de ce majorant (ici le majorant est g(2))) en utilisant la formule : 
**I <- m(b-a).(ns/n)**

```{r}
estim_I <- function(n) {
  b <- 2
  a <- 0
  m <- g(2)
  v <- runif(n,min = a, max = m)
  u <- runif(n,min = a, max = b)
  points <- sum(ifelse(v <= g(u),1,0))
  I <- m*(b-a)*points/n
  return(I)
}
```


On obtient une valeur proche de la valeur optimale (= `r solution`) avec 100000 points
```{r}
estim_I(100000)
```

# MSE de l'estimateur MC BW
```{r}
mse_I <- function(n,solution_I,nrep){
  valeur_I <- c()
  for (run in 1:nrep) {
  valeur_I <- c(valeur_I, estim_I(n))
  }
  MSE <- mean((valeur_I - solution_I)**2)
  truehist(valeur_I)
  abline(v = solution_I, col = "red")
  title(main = paste("mse = ",MSE))
}
```

On obtient un MSE d'environ 0.012 et une moyenne des solutions calculées qui semblent être proches de la solution
```{r}
mse_I(1000,solution,1000)
```
# Echantillonnage simple

```{r}
estim_I_simple <- function(n){
  b <- 2
  a <- 0
  
  
  x <- runif(n,min = a, max = b)
  
  # I = (b-a)* E[g(X)]
  I_estim = (b - a) * mean(g(x))
  return(I_estim)
}
```


```{r}
estim_I_simple(1000)
```

```{r}
mse_I_simple <- function(n,solution_I,nrep){
  valeur_I_simple <- c()
  for (run in 1:nrep) {
  valeur_I_simple <- c(valeur_I_simple, estim_I_simple(n))
  }
  MSE <- mean((valeur_I_simple - solution_I)**2)
  truehist(valeur_I_simple)
  abline(v = solution_I, col = "red")
  title(main = paste("mse = ",MSE))
}
```

```{r}
mse_I_simple(1000,solution,1000)
```

# Loi beta

shape1 : alpha
shape2 : beta
```{r}
n = 100000
x = rbeta(n, shape1 = 2, shape2 = 1)
```

dbeta : fonction de densité de loi beta
mais nous on multiplie par 2

```{r}
truehist(x)
```

```{r}
valeur_x = seq(from = 0, to = 1, len = 1000)
valeur_y = dbeta(valeur_x, shape1 = 2, shape2 = 1)
```

```{r}
truehist(x)
lines(valeur_x, valeur_y)
```
# Fonction de la variable X
Y = 2X
```{r}
Y = 2*x
round(range(Y),5)
truehist(Y)
```
La densité change car on a multiplié par 2

On recaclule la nouvelle densité : 
```{r}
dY <- function(y){
  return(1/2*dbeta(y/2, shape1 = 2, shape2 = 1))
}
```

```{r}
valeur_x = seq(from = 0, to = 2, len = 1000)
valeur_y = dY(valeur_x)
truehist(Y)
lines(valeur_x, valeur_y)
```
Fonction random
```{r}
rY <- function(n){
  return(2 * rbeta(n, shape1 = 2, shape2 = 1))
}
```

```{r}
h <- function(x){
  return(g(x) / dY(x))
}

```


```{r}
truehist(h(x))
mean(h(valeur_x))
```

# Estimateur de I par la méthode d'échantillonnage par importance
I = E[h(x)] --> E[g(x) / dY(x)]
x --> rY : valeur aléatoire tiré dans la loi de Y

```{r}
estim_I_importance <- function(n){
  y = rY(n)
  I_estim = mean(g(y) / dY(y))
  return(I_estim)
}
```


```{r}
estim_I_importance((50000))
```


```{r}
mse_I_importance <- function(n,solution_I,nrep){
  valeur_I_importance <- c()
  for (run in 1:nrep) {
  valeur_I_importance <- c(valeur_I_importance, estim_I_importance(n))
  }
  MSE <- mean((valeur_I_importance - solution_I)**2)
  truehist(valeur_I_importance)
  abline(v = solution_I, col = "red", lwd = 2)
  title(main = paste("mse = ",MSE))
  return(MSE)
}
```


```{r}
n = 100
nrep = 100000
mse_I(n,solution,nrep)
mse_I_simple(n,solution,nrep)
mse_I_importance(n,solution,nrep)
```


```{r}
cost <- function(par){
  alpha = par[1]
  beta = par[2]
  n = 100
  nrep = 100000
  mse_I_importance(n,solution,nrep)
}
```


```{r}
optim(c(2,1), cost)
```
```{r}
```


```{r}
```


```{r}
```


```{r}
```
```{r}
```


```{r}
```


```{r}
```


```{r}
```
```{r}
```


```{r}
```


```{r}
```


```{r}
```
```{r}
```


```{r}
```


```{r}
```


```{r}
```
```{r}
```


```{r}
```


```{r}
```


```{r}
```
```{r}
```


```{r}
```


```{r}
```


```{r}
```

